【裁判字號】    92,易,99
【裁判日期】    920605
【裁判案由】    贓物
【裁判全文】
臺灣雲林地方法院刑事判決                            九十二年度易字第九九號
    公  訴  人  臺灣雲林地方法院檢察署檢察官
    被      告  乙○○
右列被告因贓物案件，經檢察官提起公訴（九十一年度偵字第四三三八號），本院判
決如左：
    主    文
乙○○收受贓物，處有期徒刑捌月。
    事    實
一、乙○○曾犯殺人罪，經法院判處有期徒刑十年確定，並於民國八十七年十一月二
    十四日縮短刑期假釋出監，現仍於假釋中。猶不知悔改，明知不詳姓名、年籍之
    成年男子，於九十一年八月中旬左右，所交付之車號ＵＥＶ─八七八號、引擎號
    碼為五ＣＲ─二一三八七九號之輕型機車，係他人失竊之贓車（該車係曾玉燕所
    有，由丁○○使用，於九十一年七月二十九日七時許，在台北縣新莊市○○路○
    段二十二號前失竊。車牌則為陳意如所有，於同年八月四日晚間九時許，在台北
    縣新莊市○○路一九五號前失竊），竟仍予以收受後供己騎用。嗣於九十一年九
    月七日凌晨零時十分許，為警在雲林縣土庫鎮○○路登峰遊藝場前執行臨檢勤務
    而查獲。
二、案經雲林縣警察局虎尾分局報告臺灣雲林地方法院檢察署檢察官偵查起訴。
    理    由
一、訊據被告乙○○坦承有向他人收受系爭機車，並騎乘該機車於九十一年九月六日
    晚間前往雲林縣土庫鎮○○路登峰遊藝場，於九十一年九月七日凌晨零時十分許
    ，警察在該遊藝場前執行臨檢勤務時，被告未騎乘上開機車離去，卻打電話請朋
    友載他離開上開遊藝場之事實。惟否認有收受贓物之犯行，辯稱：該部機車是綽
    號「鴻明」之男子即陳慶桐交給他騎的，他不知道上開機車是贓車。
二、經查：
  (一)前開車號ＵＥＶ─八七八號、引擎號碼為五ＣＲ─二一三八七九號之輕型機車，
    係曾玉燕所有，由丁○○使用，於九十一年七月二十九日七時許，在台北縣新莊
    市○○路○段二十二號前失竊；而車牌為陳意如所有，於同年八月四日晚間九時
    許，在台北縣新莊市○○路一九五號前失竊，業經丁○○及陳意如之女丙○○分
    別於警訊中證述明確。被告亦同意直接援引丁○○、丙○○之上開警訊筆錄，並
    有贓物認領保管單二紙、車輛竊盜及車牌失竊資料個別查詢報表各一紙與照片十
    張在卷可稽。是上開機車係屬贓車，可以認定。
  (二)關於被告何以未騎乘系爭機車離開登峰遊藝場，分據被告於警訊中供稱：「因為
    我走出登峰遊藝場時，發現警方正在牽動我所騎乘之機車，我就不敢過去，叫朋
    友來載我。」（見警卷第二頁背面）；於檢察官訊問時供稱：因為當天十一點多
    要下班時機車壞掉，他打電話給女兒，綽號「鴻明」之男子剛好在他家，女兒就
    叫「鴻明」來載他。「鴻明」載他去馬光後就與朋友講話，他就騎機車去買香煙
    再騎到遊藝場，剛好凌晨過幾分鐘，我在打電玩時警察就進來了。「鴻明」有看
    到警察就打電話給他叫他離開，並叫他不要去騎那台機車。事後他去找「鴻明」
    時，「鴻明」才告訴他那台機車是贓車（見偵卷第一一、一二頁）。由被告看到
    警察執行臨檢，就不騎乘該機車離去，及其何以不騎乘該機車離去之供述，前後
    不一，是其辯稱不知道該機車是贓車，是否可信，即非無疑。佐以被告所使用之
    0000000000號行動電話，於九十一年九月七日凌晨零時許，僅有發話
    紀錄，並無受話紀錄，此有通聯紀錄在卷可參（見偵卷第三一頁）。足認被告供
    稱是「鴻明」打電話給他，叫他不要去騎系爭機車，顯非實情。是被告看到員警
    在執行臨檢，就不敢去騎乘該機車，並趁隙逃逸，亦可認定。
  (三)被告雖供稱機車是陳慶桐借他使用，但證人陳慶桐證稱：他並未看過系爭機車，
    也沒有騎過該機車。被告於九十二年五月一日開庭前一天及前幾天有去臺灣臺中
    看守所看他，要他在開庭時後說有借系爭機車給被告，如果他不幫忙，被告就要
    跑路（見本院卷第二八頁、第二九頁）。而被告於九十二年三月三十一日、九十
    二年四月三日、九十二年四月七日、九十二年四月三十日，連續四次前往臺灣臺
    中看守所面會，九十二年四月三日談到出庭的事，九十二年四月三十日則告訴陳
    慶桐：「我不會勉強你的，若問你則你說是向人買的。」此有臺灣臺中看守所收
    容人接見登記表一件為證（見本院卷第六一頁）。經本院當庭勘驗臺灣臺中看守
    所函附之錄音帶光碟內容與譯文相符，其內容係：
    乙○○：我現在卡到一件摩托車贓物罪。
    陳慶桐：你喔，現在如何？
    乙○○：我被起訴贓物罪。
    張曉慧：他現在判他贓物罪。
    陳慶桐：那不會怎麼樣啦。
    張曉慧：問題是他現在假釋中，我爸爸假釋出來，所以，他只要一再犯案，就要
            進去執行殘刑四年，那他案件裏面有講到你。
    陳慶桐：有喔，沒關係。
    乙○○：我知道啦，我現在講這樣你是否聽懂我意思？
    張曉慧：他案件裏面有講到你，說摩托車部分，法院可能會借提你。
    陳慶桐：喔，那沒關係啦。
    乙○○：他可能會借提你或案件移送到這邊，因為四月五日過後，法院才會通知
            我出庭，你現在聽懂我意思嗎？
    陳慶桐：我知道。
    乙○○：反正法院若有借提你或是，你就…瞭解我意思吧。因為那天我出庭，法
            官向我說，你去找這個人出來，因為是他載你的，不然也要有全名，所
            以你要找出這個人，要知道他在哪裏，因為摩托車內有你的證件，法院
            當然就認定你收受贓物。
    張曉慧：就是要找到摩托車的人。
    陳慶桐：你放心，我知道要如何講了。
    由被告及他的女兒陳曉慧一再向陳慶桐提示被告涉犯贓物罪嫌，因為是假釋中，
    所以只要再犯案，被告就要入監執行殘刑四年。因為在該案件中，被告有提到是
    陳慶桐將系爭機車借給被告，法院會借提陳慶桐，並一再詢問陳慶桐是否瞭解意
    思。此有上開錄音帶光碟及譯文在卷可憑（見本院卷第六二頁至六四頁）。倘系
    爭機車，果真係陳慶桐交付被告使用，何以被告不明確表明因為陳慶桐所交付之
    系爭機車，使其涉犯贓物罪嫌，請陳慶桐具實向法院證述，反而一再暗示陳慶桐
    是否聽懂被告的意思。是系爭機車，顯非陳慶桐交付被告使用，堪以認定。
  (四)證人許樹玉即被告之父親於警訊中證稱：系爭機車自九十一年八月中旬左右，就
    由被告在騎乘，他曾看過被告騎乘該機車三次（見警卷第六頁）。證人許樹玉經
    傳訊雖未到庭，惟許樹玉既為乙○○之父親，自無設詞誣陷被告之理，其於警訊
    中之證詞應認具有可信性之擔保，而得採用。
  (五)綜上，系爭機車確係贓車，被告因為知道該機車係贓車，所以，看到警察臨檢時
    ，因心虛即趁隙逃逸。且為脫罪，竟意圖唆使陳慶桐作偽證。又證人許樹玉是被
    告的父親，彼此關係密切，其證稱被告自九十一年八月中旬左右就開始騎乘系爭
    機車，其證詞應認具有可信性之擔保。是被告應係自九十一年八月中旬即開始使
    用該部機車，公訴意旨認被告係於九十一年九月六日晚間十一時許，向綽號「鴻
    明」之男子無償借用後收受使用，尚有誤會。本件事證明確，被告收受贓物犯行
    足堪認定。
三、核被告所為，係犯刑法第三百四十九條第一項收受贓物罪。爰審酌被告有殺人前
    科，在假釋中更犯罪，素行不佳。又被告固然有保持緘默之權利，但沒有說謊的
    權利。被告杜撰系爭機車係陳慶桐所交付，並意圖教唆陳慶桐作偽證，消耗司法
    資源，犯後態度不佳，毫無悔意及所收受之贓物（即系爭機車）價值等一切情狀
    ，量處如主文所示之刑。
據上論斷，應依刑事訴訟法第二百九十九條第一項前段，刑法第三百四十九條第一項
，罰金罰鍰提高標準條例第一條前段，判決如主文。
本案經檢察官甲○○到庭執行職務。
中      華      民      國      九十二      年    六      月    五      日
                                  臺灣雲林地方法院刑事第一庭
                                      審判長法  官  康樹正
                                            法  官  劉為丕
                                            法  官  許佩如
右正本證明與原本無異。
如不服本判決，應於判決送達後十日內向本院提出上訴狀（應附繕本）。
                                            書記官  賴成育
中      華      民      國      九十二      年    六      月    五      日
附錄：本判決論罪科刑法條：
刑法第三百四十九條第一項：
  收受贓物者，處三年以下有期徒刑、拘役或五百元以下罰金。


司法院資訊處製作；財團法人民間司法改革基金會備份。
